臺灣高等法院臺南分院刑事判決　　　　　96年度上易字第15號
上　訴　人　臺灣臺南地方法院檢察署檢察官
被　　　告　甲○○
　　　　　　　　　　現於台灣台南監獄台南分監
上列上訴人因被告違反電子遊戲場業管理條例案件，不服臺灣臺
南地方法院95年度易字第1427號中華民國95年11月27日第一審判
決（聲請簡易處刑案號：臺灣臺南地方法院檢察署95年度偵字第
14176 號），提起上訴，本院判決如下：
    主  文
上訴駁回。
    理  由
一、本件公訴人聲請簡易處刑意旨略以：被告甲○○未依電子遊
    戲場業管理條例之規定，辦理營利事業登記證，依法不得經
    營電子遊戲場業，竟不遵守上開條例之規定，自民國95年6
    月初起，在臺南縣善化鎮小新里成功新村65號1樓之「3Q便
    利超商」內，擺設「新象王」1台電子遊戲機台，並雇請無
    犯意聯絡之店員林靜雯負責兌換代幣，而供不特定之客人打
    玩以牟利。嗣於95年7月1日17時許，為警在上開店內，當場
    查獲並扣得「新象王」店子遊戲機台（含IC板1塊）。因認
    被告涉犯電子遊戲場業管理條例第22條之罪嫌等語。
二、按案件有曾經判決確定之情形者，應諭知免訴之判決；又諭
    知免訴之判決，得不經言詞辯論為之，刑事訴訟法第302條
    第1款、第307條分別規定甚詳。次按案件曾經判決確定者，
    應為免訴之判決，此項原則關於實質上一罪或裁判上一罪，
    均有其適用。連續犯係裁判上一罪，其一部分犯罪事實曾經
    判決確定者，其效力當然及於全部，故檢察官復將其他部分
    重行起訴，亦應諭知免訴之判決，最高法院著有49年臺非字
    第20號判例意旨可供參照。
三、訊據被告固供承自95年6月初某日，未辦理營利事業登記證
    ，在臺南縣善化鎮小新里成功新村65號1樓「3Q便利商店」
    內，擺設「新象王」電子遊戲機台，經營電子遊戲場。惟查
    ：
    (一)被告前因未辦理營利事業登記證，自95年6月底某日起，
      在臺南縣善化鎮○○路351號1樓之「巨蛋超商」內，擺設
      「賽馬」3台及「大舞台」3台，經營電子遊戲機具之犯行
      ，業經本院於95年8月22日以95年度簡字第2568號刑事簡
      易判決判處有期徒刑6月，並於95年10月19日判決確定，
      有本院前開刑事判決、臺灣高等法院被告前案紀錄表及本
      院刑事案件審理單在卷可參。
    (二)依本件公訴人所載被告違反電子遊戲場業管理條例行為之
      時間，與被告前案所犯之時間密接，甚有部分犯行期間重
      疊，顯係基於概括犯意反覆為之，故本案與被告所犯前案
      ，應有連續犯裁判上一罪之關係，則本案被訴事實，與前
      案判決之事實，即屬同一案件。本案被告被訴違反電子遊
      戲場業管理條例之行為，既在前案判決既判力範圍內，則
      公訴人對同一案件提起本件之訴，揆諸前揭說明，為免訴
      判決之諭知。
四、原判決以被告被訴違反電子遊戲場業管理條例之行為，既在
    前案判決既判力範圍內，乃係對同一案件提起本件之訴，而
    為免訴判決之諭知。本院經核原判決認事用法，並無違誤，
    公訴人上訴意旨，指摘被告此次犯行與前案之行為並非出於
    自始出於一個預定犯罪計畫內，自與連續犯所稱之概括犯意
    要件不符，難認被告本次行為與前案有何連續犯之裁判上一
    罪關係云云。依上所述，為無理由，應予駁回。
據上論結，應依刑事訴訟法第368條，判決如主文。
本案經檢察官劉得鉦到庭執行職務。
中　　華　　民　　國　　96　　年　　1　　月　　31　　日
                  刑事第六庭  審判長法　官  蔡崇義
                                    法　官  董武全
                                    法　官  曾文欣
以上正本證明與原本無異。
不得上訴。
　　　　　　　　　　　　　　　　　　書記官  李育儒
中　　華　　民　　國　　96　　年　　2 　　月　　1 　　日
